【裁判字號】    95,訴,239
【裁判日期】    950413
【裁判案由】    違反毒品危害防制條例
【裁判全文】
臺灣新竹地方法院刑事判決               95年度訴字第239號
    公  訴  人  臺灣新竹地方法院檢察署檢察官
    被      告  甲○○
                          號之.
                          工寮.
上列被告因違反毒品危害防制條例案件，經檢察官提起公訴（95
年度毒偵字第55號），本院依簡式審判程序判決如下：
    主  文
甲○○連續施用第一級毒品，累犯，處有期徒刑拾月。扣案之第
一級毒品海洛因壹包（淨重零點零肆公克、包裝重零點貳壹公克
），沒收。
    事  實
一、甲○○前於民國90年間，因違反毒品危害防制條例案件，經
    臺灣高雄地方法院於91年10月18日以91年度訴字第1481號判
    處有期徒刑10月確定，並於93年5月12日縮刑期滿執行完畢
    。
二、甲○○前於88年間，因施用毒品案件，經臺灣高雄地方法院
    以88年度毒聲字第6237號裁定送觀察、勒戒後，認無繼續施
    用毒品傾向，於88年10月13日觀察勒戒執行完畢而釋放。復
    於90年間因2犯施用毒品案件，經臺灣高雄地方法院以90年
    度毒聲字第6155號裁定送觀察、勒戒後，認有繼續施用毒品
    傾向，再經同院以90年度毒聲字第6571號裁定令入戒治處所
    施以強制戒治1年，嗣經裁定停止戒治、撤銷停止戒治，迄
    至92年7月17日強制戒治執行完畢而出所。
三、甲○○仍不知悔改，復於上開強制戒治執行完畢後5年內，
    另基於施用第一級毒品海洛因之概括犯意，分別於94年12月
    29日下午7時許、同日晚間11時許，均在新竹縣竹北市○○
    ○路○段95號旁工寮之居所內，以注射針筒將第一級毒品海
    洛因注射入體內之方式，連續施用第一級毒品海洛因2次。
    嗣為警於94年12月30日下午7時50分許，在新竹縣新埔鎮褒
    忠橋頭處查獲，並扣得第一級毒品海洛因1包（淨重0.04公
    克、包裝重0.21公克）。
四、案經新竹市警察局第二分局報請臺灣新竹地方法院檢察署檢
    察官偵查起訴。
    理  由
甲、程序部分：
    本件被告甲○○所犯施用毒品罪，係非死刑、無期徒刑、最
    輕本刑為3年以上有期徒刑之罪，被告於本院準備程序進行
    中，就被訴事實為有罪之陳述，經本院合議庭認合於刑事訴
    訟法第27條之1第1項之規定，裁定進行簡式審判程序，合先
    敘明。
乙、實體部分：
一、訊據被告甲○○就事實三所載犯罪事實，於本院準備程序、
    審理中均坦承不諱，佐以為警查扣之白粉1包，經送經送法
    務部調查局檢驗結果，確係第一級毒品海洛因淨重0.04公克
    、空包裝重0.21公克之事實，有該局於95年2月24日出具之
    調科壹字第10002836號鑑定通知書在卷足憑（見毒偵字第55
    號偵查卷第46頁），是認被告上開自白內容應與事實相符，
    其施用第一級毒品海洛因犯行，堪認真實。
二、被告前於88年間，因施用毒品案件，經臺灣高雄地方法院以
    88年度毒聲字第6237號裁定送觀察、勒戒後，認無繼續施用
    毒品傾向，於88年10月13日觀察勒戒執行完畢而釋放。復於
    90年間因2犯施用毒品案件，經臺灣高雄地方法院以90年度
    毒聲字第6155號裁定送觀察、勒戒後，認有繼續施用毒品傾
    向，再經同院以90年度毒聲字第6571號裁定令入戒治處所施
    以強制戒治1年，嗣經裁定停止戒治、撤銷停止戒治，迄至
    92年7月17日強制戒治執行完畢而出所等情，有臺灣高等法
    院被告前案紀錄表、在監在押全國紀錄表在卷可按，被告於
    上開強制戒治執行完畢後5年內，再犯本案施用第一級毒品
    犯行，自應依法予以論科。
三、論罪科刑
（一）核被告甲○○所為，係犯毒品危害防制條例第10條第1項
      之施用第一級毒品罪。其持有第一級毒品海洛因之低度行
      為，為施用第一級毒品海洛因之高度行為所吸收，不另論
      罪。
（二）被告先後2次施用第一級毒品海洛因，時間緊接、手法相
      同，所犯之罪名及犯罪構成要件均相同，顯係基於概括犯
      意反覆為之，為連續犯，依刑法第56條之規定，論以連續
      施用第一級毒品罪一罪，並加重其刑。
（三）被告前於90年間，因違反毒品危害防制條例案件，經臺灣
      高雄地方法院於91年10月18日以91年度訴字第1481號判處
      有期徒刑10月確定，並於93年5月12日縮刑期滿執行完畢
      等情，有臺灣高等法院被告全國前案紀錄表以及臺灣新竹
      地方法院檢察署刑案資料查註紀錄表等件附卷可佐，被告
      前受有期徒刑之執行完畢後，其於5年以內再犯本件有期
      徒刑以上之罪，為累犯，應依刑法第47條之規定，遞加重
      其刑。
（四）爰審酌被告無視法令之禁止，前已因施用毒品案件，經裁
      定觀察勒戒、強制戒治後，仍施用足以導致精神障礙及生
      命危險之成癮性毒品，顯無悔改之意，兼以施用毒品所生
      危害以自戕健康為主，及其施用期間長短，犯後坦承犯行
      等一切情狀，量處如主文所示之刑。
四、扣案之海洛因1包（淨重0.04公克、包裝重0.21公克），核
    屬毒品危害防制條例所定之第一級毒品，且因外包裝袋已無
    從與毒品析離，均應依毒品危害防制條例第18條第1項前段
    之規定，併予宣告沒收銷燬。
五、據上論斷，應依刑事訴訟法第273條之1第1項、299條第1項
    前段，毒品危害防制條例第10條第1項、第18條第1項前段，
    刑法第11條、第56條、第47條，判決如主文。
本案經檢察官許恭仁到庭執行職務。
中    華    民    國    95    年    4     月    13    日
                  刑事第一庭法    官  黃美文
以上正本證明與原本無異。
如不服本判決，應於判決送達後10日內向本院提出上訴狀 (應附
繕本 )，上訴於臺灣高等法院。
中    華    民    國    95    年    4     月    13    日
                            書 記 官  陳秀子
附錄論罪科刑法條：
毒品危害防制條例第10條第1項：
施用第一級毒品者，處六月以上五年以下有期徒刑。


司法院資訊處製作；財團法人民間司法改革基金會備份。
